臺灣屏東地方法院刑事判決　　　　　　　　　　　　　　九十一年度重訴字第四號
　　公　訴　人　臺灣屏東地方法院檢察署檢察官
　　被　　　告　己○○
　　選任辯護人　柳聰賢
　　被　　　告　戊○○
　　選任辯護人　陳魁元
　　被　　　告　庚○○
　　選任辯護人　許再定
右列被告因違反毒品危害防制條例案件，經檢察官提起公訴（九十年度偵字第第七九
○四號、九十一年度偵字第四六號、九十一年度偵字第二一四號、九十一年度偵字第
一五五四號號），本院判決如左：
    主  文
己○○幫助販賣第一級毒品，處有期徒刑拾參年。
戊○○、庚○○共同販賣第一級毒品，戊○○處有期徒刑拾年，庚○○處有期徒刑拾
伍年。扣案第一級毒品海洛英磚壹塊（淨重參佰伍拾肆點伍陸公克、包裝重貳拾點拾
柒公克）沒收銷燬。
    事  實
一、己○○、庚○○分因違反麻醉藥品管理條例、肅清煙毒條例等案件經判處罪刑確
    定，甫分於八十九年、九十年間假釋出獄，己○○其應執行之刑應應至九十四年
    八月二十三日執行完畢，庚○○其應執行之刑應應至九十六年十月一日執行完畢
    。詎己○○、庚○○於假釋中仍不知警愓，庚○○原提議與己○○共同購買第一
    級毒品海洛英一塊後，再轉售圖利，惟因己○○並無足夠之資金，庚○○遂轉而
    與戊○○共同以販入後再販出第一級毒品海洛因營利之犯意連絡，並連絡己○○
    請其代為接洽販入第一級毒品海洛英事宜，己○○乃基於幫助庚○○、戊○○販
    賣第一級毒品海洛英營利之犯意，代為向高雄地區毒販接洽販入第一級毒品海洛
    英事宜，庚○○、戊○○二人並推由戊○○與己○○聯絡後續販入事宜，嗣己○○與高雄地區毒販丙○○洽定交易細節後，最後談妥以新台幣（下同）六十五萬
    元之價格向丙○○購買海洛英磚一塊重九兩三錢，而己○○在將上開結論告知庚○○、戊○○後，戊○○、庚○○即約由庚○○出資新台幣（下同）四十萬元，
    戊○○出資二十四萬元共同販入海洛英九兩，另己○○則出資一萬元購得該塊海
    洛英三錢，並約定於九十年十二月十三日二十一時許交易。九十年十二月十三日
    下午十九時許戊○○、庚○○自台北市松山機場搭飛機攜帶六十四萬元之現金，
    並於同日下午二十時許抵達高雄市，戊○○、庚○○並推由戊○○至高雄市新興
    區○○○路一二八號八樓之一己○○之租屋處與己○○會合，己○○再電話聯絡
    丙○○至高雄市新興區○○○路與新盛二街口等候，嗣己○○便由戊○○處取得
    六十四萬元至高雄市新興區○○○路與新盛二街口交予丙○○，丙○○亦交付海
    洛英磚一塊予己○○（毛重三七五公克，淨重三五四點五六公克，純度為百分之
    六十四點六九），丙○○取得款項後欲駕車離去之際遂即遭監控之警調專案小組
    人員當場逮捕，並取出現金六十四萬元，己○○於取得代為販入之上揭海洛英磚
    一塊後，正欲返回租屋處時，亦隨即遭專案小組人員當場逮捕，並扣得上開海洛
    英磚一塊，再經由己○○之帶領下，至屋內逮捕戊○○。
二、案經台灣屏東地方法院檢察署檢察官指揮法務部調查局屏東縣調查站、行政院海
    岸巡防署高雄機動查緝隊、行政院海岸巡防署屏東機動查緝隊、內政部政署刑事
    警察局偵六隊、內政部警政署保安警察第三總隊第三大隊、高雄市政府警察局三
    民二分局、高雄市政府警察局新興分局、基隆市警察局第四分局及屏東縣警察局
    潮洲分局共組專案小組，而由法務部調查局屏東縣調查站、行政院海岸巡防署屏
    東機動查緝隊、內政部警政署保安警察第三總隊第三大隊分別移送偵辦及台灣屏
    東地方法院檢察署檢察官自動檢舉簽分偵辦。
    理  由
壹、訊據被告戊○○就上揭事實除辯稱：伊與庚○○是想一起買海洛英來用，認買一
    塊可用較久，故由伊出二十四萬、庚○○出四十萬購買海洛英等語，伊在調查局
    偵訊時想如講的不一樣會被保三抓回去灌水云云外餘均坦承不諱；被告己○○除
    辯稱：伊與庚○○、戊○○係三人合購海洛英供己施用外餘均坦承不諱；被告庚○○辯稱：伊完全不知情云云。經查：
一、
（一）被告鍾志鴻出資四十萬共同販入上揭海洛英一節業據被告戊○○、己○○迭於
      偵、審中供述甚詳，被告己○○於本院供稱：「（當初否庚○○一開始是要和
      你合買海洛英）答：是的，他一開始找合買，但他想要買量多，而且質要好，
      所以叫我在南部找找看有無，是跟他合買，當我聯絡到賣方他們說只賣一整塊
      的時候再打給鍾志鴻但找不到人，只好聯絡到戊○○」（九十一年四月二十五
      日筆錄）「我找到丙○○後，打電話後找到戊○○，先問他鍾志鴻人呢？大約
      有跟他講鍾志鴻要我調海洛英之事，他說他再找找看，之後戊○○打電話給我
      ，說他會跟鍾志鴻把這筆錢湊出來」（九十一年四月九日筆錄），被告戊○○
      於本院供稱：「到十三號己○○說找到賣主了，我和鍾志鴻一起搭飛機到高雄
      ，我先帶鍾志鴻到我朋友那裡，我去找己○○，我想我一個人過去就好了，我
      一開始與己○○聯絡就說要買一塊，約九兩三重.... 我們買的錢，我出二十
      四萬，鍾志鴻出四十萬」（九一年四月十八日筆錄）等語，再九十年十二月十
      三日被告庚○○與被告戊○○共同南下高雄販入海洛英之之事實，亦據被告戊○○供稱：「事發的那天我有打電話給他，說己○○找到了，看他的錢準備好
      了沒。隔一會他打電話給我說他前準備好，我問他何時可到高雄，他說愈快愈
      好，我再問己○○，己○○說今晚即可，我再跟庚○○說今晚可下去，到傍晚
      五、六點時庚○○就來我家，我們再一起去搭飛機」（九十一年五月二十八日
      筆錄）「當天我因為沒有要馬上回台北，拿完海洛英本來就要去找甲○○，所
      以我叫鍾志鴻在那裡等，不用跟我去，避免被抓到時兩人都被抓到，我帶鍾志
      鴻去灣中街二七巷九號甲○○住處叫他在那等，甲○○跟鍾志鴻不認識，兩人
      當天第一次見面。我到甲○○家時有進去，在裡面時我向鍾志鴻說你的部分拿
      出來，他就把四十萬拿給我，甲○○有看到。我沒有看到甲○○其他家人或朋
      友」等語（九十一年五月二日筆錄），核與證人甲○○於本院證稱：「我只認
      識被告戊○○，其他被告我不認識，我去年十二月時他帶一位朋友到我家，說
      要在我家待三小時左右，詳細日期我不確定，那時是晚上八、九點。他們自己
      過來我灣中街住處，他們兩人都有進來我家，隔一會戊○○先走了，他朋友待
      在我家，我有看到他朋友有拿一疊錢給戊○○，他從袋子拿錢出來，所以我知
      道那是壹仟元的錢，我不知道為何拿錢給他，只聽到戊○○說他一會就回來，
      戊○○走後隔了約半小時他朋友開始打電話，他說戊○○的手機關起來，他再
      等了約一小時就走了，他說他要回台北」等語相符（九十年五月二日筆錄）。
      參以被告庚○○於本院初訊時供稱：「被告戊○○約在去年十二月間就沒看到
      他人。他也沒和我聯絡。我出獄後只有去年十月一次來過墾丁和我女朋友丁○○，之後我沒有來過高雄及屏東」（九十一年四月九日筆錄），惟次終坦承伊
      確有於九十年十二月十三日與被告戊○○至高雄等情（九十一年五月二十三日
      筆錄），被告庚○○畏罪之情甚明。再查被告己○○所使用之行動電話為00
      00000000、0000000000號，被告戊○○所使用之行動電話
      為0000000000、0000000000號，被告鍾志鴻所使用之行
      動電話為0000000000、0000000000號等情業據被告三人
      供陳一致並有各該行動電話通聯紀錄在卷可稽，而被告己○○所使用0000
      000000號於九十年十二月十二日十四時四十六分之通訊錄音內容及監察
      譯文中被告戊○○稱：「那是”志雄”和我合夥的」「我那錢還沒收”志雄”
      的會錢人家還沒有匯來」，同日十四時五十二分戊○○亦稱：禮拜二或禮拜四
      下去，”志雄”這種人他一定要試的等語，又對話內容均係台語發音此有通訊
      監察譯文並經本院當庭播放錄音帶勘驗無訛，而”志雄”與”志鴻”二者台語
      發音近似，且被告己○○、庚○○於本院均不諱言通話所所提之”志雄”者即
      係被告鍾志鴻無誤，益見被告被告庚○○確有與被告戊○○共同販入第一級毒
      品海洛因之事實。
（二）被告庚○○於本院供稱：「那天我來高雄是要找戊○○的父親，他說他先叫我
      在他家等他，後來我等不到他的人我就先走了。他叫我下來，我跟他說可陪他
      下來高雄走走，但當天晚上我自己一人就要趕回台北，因我隔天還要上班。戊○○他本來也說當天晚上要跟我一起回台北，後來我等不到他的人」「（問：
      當天晚上本來打算如何回去？）答：我收入不多，不想浪費錢坐飛機，本來打
      算自己坐遊覽車回去」「我自己坐遊覽車回去，直接回去三重。約早上四、五
      點到家，我約八點上班」等語（九十年五月二十三日筆錄），惟被告戊○○之
      父母離異父親住車城、母親住高雄等情業據被告戊○○供明，又被告庚○○實
   際係與被告戊○○至灣中街二七巷九號甲○○住處而非戊○○家已如前述，足
      見被告庚○○上揭所辯無非卸詞。退言之如上揭庚○○所辯屬實，其於隔日尚
      須上班之情形下，僅因戊○○欲訪親即無視旅途之勞頓陪同戊○○南下，足見
      其與戊○○友情甚篤，參以其於本院自承與戊○○並無冤仇，戊○○自要無誣
      陷被告庚○○之可能。再販出或意圖營利販入毒品之毒販，其風險最高之時當
      係毒品交易之時，被告戊○○苟係利用被告庚○○，而大費周章佈局於電話中
      佯稱係與庚○○合購，進而再詐騙庚○○南下高雄，其自應再利用被告庚○○
      前往取貨，熟無涉險棄庚○○自行前往交易之必要，參諸被告戊○○及被告庚○○之年紀、社會經歷及被告庚○○之素行，堪認被告戊○○與被告庚○○間
      實係以被告庚○○為主謀者無誤。
二、
（一）被告戊○○於本院先辯稱：「警察他說要我照著筆錄唸，以後也要這樣講，不
      然要灌我水，所以我才這樣講，鍾志鴻是買來自己吃或拿去賣，我不知道。要
      灌我水的警察是誰我不知道」（九十一年四月十八日筆錄），次略改稱：「在
      保三時，警察拿了五杯水叫我一次喝光，並說後面有兩桶，叫我承認準備販賣
      ，在場證人乙○○在問我時旁邊有人這樣說」（九十一年五月二日筆錄），惟
      被告戊○○於檢察官初訊時已供承警方無刑求筆錄看過再簽警方也請我抽煙等
      語（九十年十二月十四日筆錄），且於檢察官偵訊中亦迭未曾供稱遭警刑求，
      甚且尚於九十一年一月三日主動檢舉他案，所辯遭警威嚇刑求等語已違常情，
      再證人乙○○於本院亦證稱：「戊○○筆錄是我製作的，在保三就戊○○部分
      偵訊過程我都在場，他的偵訊只有我一人負責，在我製作筆錄時我沒有聽說其
      他同事要對他灌水之事」等語（九十一年五月二日筆錄），益見被告戊○○所
      辯遭警刑求致於調查局為不實陳述等情與事實不符。
（二）被告戊○○於調查局偵訊中供稱：「九十年八、九月間，我於台北縣三重市從
      事不鏽鋼鐵門修理工作時認識庚○○，嗣於同年十一月中旬，鍾某向我提議合
      夥購毒販售牟利，隨即我與庚○○約定，各別出資新台幣四十萬元及二十四萬
      元購買海洛英，並由我負責與毒販己○○洽談買毒品，再由鍾志鴻負責轉賣，
      且預估若賺取利潤約一十餘萬元，嗣於十二月上旬，我向己○○表示購買海洛
      因，且達成以六十四萬元之價額購買海洛因（重量九兩三）乙塊之協議」等語
      （九十年度偵字第七九○四號卷第十四、十五頁），於檢察官偵訊中亦供稱：
      「（問：是否知道你供述與庚○○共同出資買海洛因準備販售圖利對鐘某不利
      ）答：知道」（九十偵字第七九○四號第二十二頁），於本院稱：「（問：是
      否認識鐘志宏（按應係鴻之誤載）？為何買海洛因）答：認識。我今日是因為
      向他買毒品來販售」等語（九十年聲羈字第一七三號卷）。
（三）被告戊○○迭於警訊及本院供稱伊未施用毒品（九十年偵字第七九○四號第十
      八頁、九十聲羈字第一七三號第七頁），被告庚○○於本院亦供稱伊未施用毒
      品，而被告戊○○、庚○○經採連送驗結果，均呈甲基安非他命、嗎啡陰性反
      應，此有高雄市政府衛生局煙毒尿液檢驗成績書、台灣檢驗科技股份有限公司
      檢驗報告各一紙在卷可參，被告戊○○、鐘志宏既無施用海洛英，其等購入前
      開毒品，即有以營利之意圖販入後俟機出售至為灼然。又縱被告戊○○、庚○○確間或有施用毒品海洛英，以被告戊○○、庚○○分於本院自承所出資之二
      十四萬係向友人借款、被告庚○○其月收入約三萬元等語，顯見被告戊○○、
      庚○○並鉅額收入供支應上開購毒所需之資，自當量力購買少量毒品以求解癮
      始符常情，又依前揭檢驗報告，伊等縱有施用毒品海洛英，惟其毒癮顯非已深
      ，而經函詢法務部調查局有關每人每日最高海洛英毒品消耗量：「經查相關文
      獻記載海洛英藥用劑量為五至十毫克，劑量用法為每四小時一劑次（每日六劑
      次），以最高藥用劑量十毫克／劑次計算，每人日最高海海洛英毒品消耗量約
      六十毫克；本案海洛英之純質淨重二二九點三六公克約可供一位吸食者施用時
      間長達三千八百餘日」此有法務部調查局九十一年五月十四日調科壹字第○九
      一○○二六二二一○號函可稽，被告戊○○所辯稱係與鍾志鴻購入供自己吸用
      ，已不可採。再以被告戊○○、庚○○資金之拮据，自亦不可能為無償轉讓他
      人吸用而購入前開毒品。被告購入前開毒品既非單純供己吸用，亦不可能無償
      轉讓他人，其竟一次購入上揭毒品，足見被告戊○○、庚○○於購入前開毒品
      之初，即有以營利之意圖販入後俟機出售，以賺取差價供其生活及施用毒品之
      需，至為灼然。
三、被告己○○於檢察官偵訊時坦承：「（問：是否會摻入東西）答：會，多少會轉
    讓一些出去，不然怎麼會有錢買毒品」，足見被告己○○明知被告庚○○、戊○○係為販賣海落英而購買本件之海洛英磚，其仍為基於幫助庚○○、戊○○販賣
    第一級毒品海洛英以營利之犯意，代為向高雄地區毒販接洽販入第一級毒品海洛
    英事宜，其幫助販賣犯行亦堪認定。
四、此外，並有海洛英磚一塊及新台幣六十四萬元扣案足佐，而扣案海洛英磚一塊經
    送驗結果確係第一級第六項毒品海洛英，淨重三五四點五六公克（包裝重二十點
    一七公克），純度甚高達百分之六十四點六九，純質淨重二二九點三六公克，有
    法務調查局第000000000號鑑定通知書附卷足憑。本案事證明確，被告
    己○○、戊○○、庚○○犯行均堪以認定。
五、被告戊○○所供伊販入毒品資金來源之一銀恆春帳戶之匯款資料，核與被告等之
    犯罪事實無關，自無調查之必要，附此敘明。
貳、按販賣毒品罪，並不以販入之後復行賣出為構成要件，只須以營利為目的，而將
    毒品買入者，有一於此，其犯罪即經完成（最高法院二十五非字第一二三號判例
    、司法院院解字第四０七七號解釋、最高法院八十三年台非字第一八四判例參照
    ）。核被告戊○○、庚○○所為，係犯毒品危害防制條例第四條第一項之販賣第
    一級毒品罪，被告己○○所為，係犯刑法第三十條第一項、毒品危害防制條例第
    四條第一項之幫助販賣第一級毒品罪，公訴人雖認被告己○○所為係涉犯販賣第
    一級毒品罪嫌，惟本件被告己○○僅係代同案被告戊○○、庚○○向丙○○調取
    第一級毒品海洛英以供販賣，已如上述，其既非自身以賣主地位販售第一級毒品
    海洛英，亦無證據足認與被告鍾志鴻、戊○○有共同販賣牟利之意圖，自難認其
    成立販賣第一級毒品罪責，公訴人認被告己○○係犯販賣第一級毒品罪嫌，容有
    誤會，惟其論罪既仍屬同一法條之範疇，乃無庸變更其起訴法條，併此敘明。被
    告庚○○、戊○○就上開犯行有犯意之聯絡及行為之分擔，均為共同正犯。被告
    三人其等持有第二級毒品安非他命之低度行為，分別為販賣、幫助販賣第二級毒
    品安非他命之高度行為所吸收，均不另論罪。被告庚○○、戊○○僅販入上開毒
    品，尚未賣出即為警查獲，並未造成他人及社會實質損害，惟被告所犯販賣第一
    級毒品罪，法定本刑為死刑、無期徒刑，本院認以其犯罪情狀，量處最輕本刑無
    期徒刑仍嫌過重，其犯罪情狀與法定刑度相較，客觀上可引起一般人之同情，爰
    就被告庚○○、戊○○、己○○其販賣及幫助販賣第一級毒品罪部分，依刑法第
    五十九條之規定，減輕其刑。又被告己○○幫助販賣第一級毒品，係屬幫助犯，
    本院綜理其犯罪各該情狀，認其情節輕重與正犯戊○○、庚○○並無明顯區別，
    爰不依刑法第三十條第二項規定減輕其刑。再被告戊○○於偵查中並非經檢察官
    事先同意而使檢察官得以追訴共犯庚○○，又被告己○○部分檢察官亦未有何同
    意之表示，此有偵訊筆錄可參，自無適用證人保護法第十四條第一項減輕其刑之
    規定，併此敘明。爰審酌被告戊○○、己○○、庚○○犯罪之動機、目的、手段
    ，犯罪時所受之刺激及被告己○○、庚○○素行不佳，此有其前案紀錄表可按，
    已均已有販賣毒品之前案紀錄甫假釋出監即再為本次犯行，被告戊○○則素行尚
    佳，生活狀況、智識程度、毒品數量非少，對社會之潛在危害非微，及犯罪後被
    告三人於本院均未能坦承犯行，諉過之情以被告庚○○為重，偵查中被告戊○○
    雖非全無悔意，惟於本院否認犯行且諉稱遭警脅迫不知深切悔悟之態度等一切情
    狀，量處如主文所示之刑，以示懲儆。扣案之第一級毒品海洛英磚一塊（淨重三
    五四點五六公克、包裝重二十點一七公克），係查獲之毒品，爰依毒品危害防制
    條例第十八條第一項前段規定宣告沒收銷燬。另扣案之六十四萬元係另案被告丙○○販賣毒品所得財物，應於丙○○案中沒收，本案爰不予宣告沒收。
據上論斷，應依刑事訴訟法第二百九十九條第一項前段，毒品危害防制條例第四條第
一項、第十八條第一項前段，刑法第十一條前段、第二十八條、第三十條第二項、第
五十九條，判決如主文。
中      華      民      國      九十一      年    六    月    二十八    日
                                      臺灣屏東地方法院刑事第二庭
                                          法  官  郭書豪
右正本證明與原本無異。
如不服本判決應於收受本判決後送達後十日內向本院提出上訴書狀，其未敘述上訴理
由者，並得於提起上訴後十日內向本院補提理由書狀（均須按他造當事人之人數附繕
本 ）「切勿逕送上級法院」
                                          書記官  唐淑嫻
中      華      民      國      九十一      年    六    月    二十八    日
附錄本案論罪科刑法條全文：
毒品危害防制條例第四條第一項：
製造、運輸、販賣第一級毒品者，處死刑或無期徒刑；處無期徒刑者，得併科新臺幣
一千萬元以下罰金。
